【裁判字號】    88,上訴,1628
【裁判日期】    890112
【裁判案由】    公共危險等
【裁判全文】
臺灣高等法院高雄分院刑事判決                  八十八年度上訴字第一六二八號
    上訴人   甲○○
    即被告
右上訴人因公共危險等案件，不服臺灣屏東地方法院八十八年度交訴字第一二一號中
華民國八十八年九月十六日第一審判決（起訴案號：臺灣屏東地方法院檢察署八十八
年度偵字第四三二二號），提起上訴，本院判決如左：
      主  文
上訴駁回。
     事  實
一、甲○○曾於八十三年間因犯煙毒罪，經本院判處有期徒刑三年一月確定，於八十
    七年十一月二十四日執行完畢，仍不知悔改，其並無駕駛執照，竟於八十八年五
    月十五日上午十二時四十分許，無照駕駛車牌號碼ＨＪ－三七六０號自用小貨車
    ，沿屏東縣潮州鎮○○路往介壽路方向由北向南行駛，途經新生路二十一號前，
    本應注意車前狀況，並隨時採取必要之安全措施，且依當時天氣、光線、路況亦
    無不能注意情事，竟疏未注意及未減速謹慎慢行，即貿然行駛，致撞及同方向行
    走於機車道上之乙○○受傷倒地，因而使乙○○受有腦震盪、臀部挫傷、腰椎間
    盤突出、頸椎退化、臉部及四肢多處擦傷等傷害，甲○○於肇事後未將乙○○送
    往醫院治療即逃逸，嗣其自行查知乙○○經送至潮州鎮大順醫院診治而前往該院
    ，並於警方在同日下午一時三十分許，前往潮州鎮大順醫院時，於警方知悉為其
    肇事前，向警員表示為其肇事，而為自首。
二、案經乙○○，訴由屏東縣警察局潮州分局，移送台灣屏東地方法院檢察署檢察官
    ，偵查起訴。
     理  由
一、訊據上訴人即被告甲○○對於在前開時、地，無照駕車不慎而撞及告訴人乙○○
    ，致告訴人受有前述之傷害之事實供認不諱，雖否認有肇事後逃逸之犯行，辯稱
    ：肇事後因案發現場車流量大，無法馬上停車，我才將車子開離現場，事後即自
    動至大順醫院探視告訴人乙○○，並非故意逃逸云云，惟查前開事實，業據告訴
    人乙○○指訴綦詳，並有道路交通事故調查報告表一紙附卷可稽，且被告於警訊
    時亦供稱：因為沒有駕照，所以才不敢出面等語（見警訊卷第一頁背面），已供
    承肇事後逃逸之事實，其事後翻異前供所為上開辯詞，自係卸責之詞，殊無可採
    ；而告訴人因本次事故受有腦震盪、臀部挫傷、腰椎間盤突出、頸椎退化及臉部
    與四肢等多處擦傷等傷害，有屏東寶建醫院及茂隆骨科醫院出具之診斷證明書二
    紙在卷為憑，被告犯罪事證已臻明確，犯行洵堪認定。
二、核被告甲○○駕駛汽車撞傷告訴人之所為，係犯刑法第二百八十四條第一項前段
    之過失傷害罪；其於駕駛汽車肇事，致告訴人受傷後逃逸，則係犯刑法第一百八
    十五條之四之公共危險罪；其無照駕駛而肇事致告訴人受傷，應依道路交通管理
    處罰條例第八十六條第一項之規定加重其刑；又被告曾於八十三年間因犯煙毒罪
    ，經本院判處有期徒刑三年一月，於八十七年十一月二十四日執行完畢，有本院
    被告全國前案查註紀錄表附卷足稽，其於五年內再犯有期徒刑以上之本案二罪，
    各應依累犯之規定加重其刑，並遞加重之；又被告係於警方知悉為其肇事前，在
    屏東縣潮州鎮大順醫院內向警員表示為其肇事，而為自首，此經承辦警員張文川
    到庭結證屬實，應依刑法第六十二條前段之規定減輕其刑，並先加後減之；被告
    所犯上開二罪間手段互異，構成要件不同，犯意各別，應分論併罰。
三、原審因而適用刑法第一百八十五條之四、第二百八十四條第一項前段、第四十七
    條、第五十一條第五款、第六十二條前段、道路交通管理處罰條例第八十六條第
    一項，罰金罰鍰提高標準條例第一條前段之規定，並審酌被告素行、犯罪動機係
    因無照駕駛而心生畏懼、告訴人受有腦震盪、臀部挫傷、腰椎間盤突出、頸椎退
    化等傷害、無照駕車嚴重危害交通秩序及人車之安全及其犯後坦承犯行之態度等
    情狀，量處過失傷害部份有期徒刑三月，公共危險部份有期徒刑十月，並定其應
    執行刑為有期徒刑一年。其認事用法，均無不合，量刑亦屬適當。被告上訴意旨
    ，以原審量刑過重，指摘原判決不當，並無理由，應予駁回。
據上論結，應依刑事訴訟法第三百六十八條，判決如主文。
本案經檢察官羅正平到庭執行職務。
中    華    民    國     八十九     年       一       月     十二   日
                              臺灣高等法院高雄分院刑事第七庭
                                  審判長法官  李文雄
                                        法官  郭雅美
                                        法官  黃憲文
右正本證明與原本無異。
如不服本判決，應於判決送達後十日內向本院提出上訴狀，其未述理由者並應於提
出上訴狀後十日內向本院補提理由書（應附繕本)。
                                      書記官  黃全忠
中    華    民    國     八十九     年       一       月     十四   日
附錄：本判決論罪科刑法條：
刑法第一百八十五條之四：
駕駛動力交通工具肇事，致人死傷而逃逸者，處六月以上五年以下有期徒刑。
刑法第二百八十四條第一項前段：
因過失傷害人者，處六月以下有期徒刑、拘役或五百元以下罰金。
                                                                    Ｊ


司法院資訊處製作；財團法人民間司法改革基金會備份。
